【裁判字號】    92,上訴,765
【裁判日期】    920814
【裁判案由】    毒品危害防制條例
【裁判全文】
臺灣高等法院臺南分院刑事判決        九十二年度上訴字第七六五號  Ａ
      上  訴  人
      即  被  告  林  莨  竣
      選任辯護人  王  正  明
右上訴人因違反毒品危害防制條例案件，不服臺灣嘉義地方法院九十二年度訴字第二
四二號中華民國九十二年六月十六日第一審判決（起訴案號：臺灣嘉義地方法院檢察
署九十二年度偵字第五九六號），提起上訴，本院判決如左：
      主      文
上訴駁回。
      事      實
一林莨竣於民國（下同）九十一年九月至同年十二月間向綽號「阿志」之成年男子買
  受第二級毒品ＭＤＭＡ後（購買之時間、地點詳如附表一所示），竟基於概括犯意
  ，於附表二所示時間、地點無償轉讓予綽號「ＪＯＪＯ」、「魚魚」、「阿文」、
  「蘋果」之人施用抵癮。又於附表三所示之時間、地點向綽號「阿志」及「阿成」
  之成年男子買受第三級毒品愷他命後，另行起意，亦基於概括犯意，於附表四所示
  時間、地點轉讓予黃冠甄施用抵癮。嗣於民國九十二年一月十日晚上十一時三十五
  分許，駕車附載黃冠甄，行經嘉義市○○街七十一號前時，為警查獲，並扣得附表
  五所示之第二級毒品及第三級毒品。
二案經嘉義市警察局第二分局報請臺灣嘉義地方法院檢察署檢察官偵查起訴。
      理      由
一、訊據上訴人即被告林莨竣對於右揭時、地，交付如附表二、四所示之第二級毒品
    及第三級毒品予綽號「ＪＯＪＯ」、「魚魚」、「阿文」、「蘋果」及黃冠甄之
    事實，固不否認，惟辯稱：伊等係共同出資，由伊購買後，轉交給他們施用，並
    無販賣營利等語。
二、惟查被告確於附表二所示時間、地點，無償轉讓第二級毒品ＭＤＭＡ予綽號「Ｊ
    ＯＪＯ」、「魚魚」、「阿文」、「蘋果」施用，又於附表四所示時間、地點以
    原價轉讓第三級毒品愷他命予黃冠甄施用（其中第四次係無償贈送）等情，業據
    其在警訊、偵查及原審審理時，坦白承認（詳警卷第三頁、偵查卷第五十九頁、
    原審卷第十二頁至第二十頁），核與證人黃冠甄於警訊、偵查及原審審理時供述
    之情節相符（詳警卷第六、七頁、偵查卷第十六頁、第五六頁、原審卷第四十四
    頁），並有附表五之物品扣案可稽（警卷第十一、十六、二一頁）。且附表五編
    號一、二物品經送鑑定，編號一其中三顆藥丸確含第二級毒品ＭＤＭＡ成分，編
    號二粉末確含第三級毒品愷他命成分，復有法務部調查局九十二年三月五日第0
    0000000000號檢驗通知書可憑（附於偵查卷第四十頁）。附表二所示
    轉讓予綽號「ＪＯＪＯ」、「魚魚」、「阿文」、「蘋果」部分，雖僅被告自白
    ，惟其所供轉讓之時、地均甚明確，且依查扣之帳冊、日報表、休假表所載，確
    有「ＪＯＪＯ」、「魚魚」、「阿文」、「蘋果」等人亦為被告所不否認，並在
    其車內查獲毒品，所述與事實相符，應屬可採，附表四編號一至三部分，被告雖
    供承於交付毒品予證人黃冠甄時，向其收取金錢（本院卷第十四頁），但被告買
    入毒品後，即以原價轉讓予證人黃冠甄，此據證人黃冠甄結證供述明白（原審卷
    第四十四頁），應認被告僅有轉讓毒品，而無販買毒品以營利之犯意。綜上所述
    ，被告之自白與事實相符，應可採信，事證明確，其犯行堪以認定。
三、按ＭＤＭＡ屬毒品危害防制條例第二條第二項第二款經主管機關公告所定之第二
    級毒品，愷他命屬於毒品危害防制條例第二條第二項第三款經主管機關公告所定
    之第三級毒品，被告林莨竣多次轉讓ＭＤＭＡ、愷他命予他人，核其所為，均係
    犯毒品危害防制條例第八條第二項之轉讓第二級毒品罪、同條第三項之轉讓第三
    級毒品罪。被告轉讓前後持有毒品之低度行為，為轉讓毒品之高度行為所吸收，
    不另論罪。被告先後多次轉讓第二級毒品、第三級毒品行為，均時間緊接、犯罪
    構成要件相同，顯係基於概括犯意為之，皆應依刑法第五十六條連續犯規定各論
    以一罪，並分別加重其刑。被告所犯上開二罪，犯意各別，行為不同，罪名互異
    ，應分論併罰。扣案如附表五編號一、編號二之物品，均係第二級及第三級毒品
    ，應依毒品危害防制條例第十八條第一項前段沒收銷燬之；至編號三之空瓶，既
    無毒品成分，且不符法定沒收要件，自無從宣告沒收。
四、原審審理結果，認被告轉讓第二級毒品罪及第三級毒品罪證明確，適用毒品危害
    防制條例第八條第二項、第三項、第十八條第一項前段，刑法第十一條前段、第
    五十六條、第五十一條第五款，並爰審酌被告之犯罪目的、手段、動機、智識程
    度、戕害他人健康之危害，並念其素行良好，坦認犯行，態度良好等一切情狀，
    量處連續轉讓第二級毒品部分，處有期徒刑壹年，連續轉讓第三級毒品，處有期
    徒刑陸月，並定應執行有期徒刑壹年伍月，並將扣案如附表五編號一、編號二之
    物品，宣告沒收銷燬之；至編號三之空瓶，既無毒品成分，且不符法定沒收要件
    ，自無從宣告沒收，認事用法俱無不合，量刑亦稱妥適，被告上訴意旨，認原審
    量刑太重，而指摘原判決不當，並無可取，為無理由，應予駁回。
據上論斷，應依刑事訴訟法第三百六十八條，判決如主文。
本案經檢察官劉欽銘到庭執行職務。
中    華    民    國      九十二      年      八      月      十四      日
                                  臺灣高等法院臺南分院刑事第五庭
                                      審判長法官  楊    明    章
                                            法官  沈    揚    仁
                                            法官  戴    勝    利
右正本證明與原本無異。
不得上訴。
                                      法院書記官  吳    銘    添
中    華    民    國      九十二      年      八      月      十五      日
附錄：本判決論罪科刑法條：
毒品危害防制條例第八條第二項：轉讓第二級毒品者，處六月以上五年以下有期徒刑
                              ，得併科新台幣七十萬元以下罰金。
                      第三項：轉讓第三級毒品者，處三年以下有期徒刑，得併科
                              新台幣三十萬元以下罰金。


司法院資訊處製作；財團法人民間司法改革基金會備份。
